【裁判字號】    92,交易,390
【裁判日期】    920805
【裁判案由】    過失傷害
【裁判全文】
臺灣臺北地方法院刑事判決                        九十二年度交易字第三九○號
    公  訴  人  臺灣臺北地方法院檢察署檢察官
    被      告  乙○○
右列被告因過失傷害案件，經檢察官聲請以簡易判決處刑（九十二年度調偵字第三三
四號），經本院臺北簡易庭受理後（受理案號為九十二年度北交簡字第一二○七號）
，認不宜以簡易判決處刑，移送前來，本院適用通常程序判決如左：
    主  文
乙○○因過失傷害人，處拘役伍拾日，如易科罰金，以參佰元折算壹日。
    事  實
一、乙○○於民國九十一年九月十日下午，騎乘車號ＡＵＶ—四七三號重型機車，沿
    台北市○○○路○段東往西第三車道行駛，於同日下午六時三十分許行經南京東
    路五段、同路一二三巷設有燈光號誌及行人穿越道之交岔路口時，原應注意汽（
    機）車行近行人穿越道前，應減速慢行，遇有行人穿越時，無論有無交通警察指
    揮或號誌指示，均應暫停讓行人先行通過，而依當時情形天候晴、夜間有照明、
    路面乾燥、無缺陷、無障礙物、視距良好等情，並無不能注意之情事，竟於行近
    前開交岔路口西側之行人穿越道前時，因該路口東往西方向之號誌變換即貿然加
    速前行，適有行人甲○○遵照號誌指示由北向南步行於該行人穿越道上，乙○○
    見狀閃煞不及，於前開行人穿越道上撞及甲○○，致甲○○倒地受有頭部外傷併
    面部多處鈍擦傷、頸椎扭傷，右眼結膜下出血、左上二瓷牙斷裂等傷害。嗣經路
    人報警，乙○○於警員前往甲○○就醫之醫院處理時在場坦承肇事接受裁判。
二、案經甲○○訴請臺灣臺北地方法院檢察署檢察官偵查聲請簡易判決處刑。
    理  由
一、訊據被告乙○○對於右揭犯罪事實於本院審理中已供承不諱，核與告訴人甲○○
    所陳述之事發經過情節相符，並有道路交通事故調查報告表、道路交通事故補充
    資料表、台北市政府警察局交通警察大隊交通事故分析研判表、交通事故談話紀
    錄表、現場照片等件在卷可資佐證。而告訴人確因本件事故受有如事實欄所載之
    傷害，亦有國軍松山醫院附設民眾診療服務處出具之診斷證明書附卷可稽。按道
    路交通安全規則所稱之汽車，依該法第二條第一項第二款之規定，包括機器腳踏
    車。而汽車行近行人穿越道前，應減速慢行，遇有行人穿越時，無論有無交通警
    察指揮或號誌指示，均應暫停讓行人先行通過，道路交通安全規則第一百零三條
    規定甚明，被告為已考取駕照之駕駛人，對此誠難諉稱不知。依卷附道路交通事
    故調查報告表所載，事發當時天候晴、夜間有照明、路面乾燥、無缺陷、無障礙
    物、視距良好，並無使被告不能注意依照前揭規定行車之情事，伊於本院審理中
    自承：當日伊駕車通過肇事交岔路口之停止線時，路口號誌尚為綠燈，但到了路
    口中燈號已變成閃黃燈即將變成紅燈，故伊有加速想要盡快通過路口等語（本院
    九十二年七月二十二日審判筆錄參照），顯然伊於行近肇事交岔路口西側之行人
    穿越道前，並未減速慢行禮讓告訴人優先通過，因此撞及在該行人穿越道上行走
    之告訴人成傷，伊對本件事故之發生為有過失，至臻明確。又被告之過失行為與
    告訴人因本件事故所受傷害間，有相當因果關係。綜上，堪認被告之自白與事實
    相符，本件事證明確，被告之過失犯行洵堪認定。至被告指稱告訴人於北往南之
    號誌尚為紅燈時即開始橫越馬路一節，查此為告訴人所否認，另觀諸全案卷證，
    並無其他積極事證足以認定告訴人所稱：其係於北往南之號誌變換為綠燈後方起
    步過馬路等語要屬虛妄，是以被告前揭辯詞尚難遽採，應予敘明。
二、核被告乙○○所為，係犯刑法第二百八十四條第一項前段之過失傷害罪。被告騎
    乘機車，於行經行人穿越道不依規定讓行人即告訴人優先通行，因而致告訴人受
    傷，依法應負刑事責任，應依道路交通管理處罰條例第八十六條第一項規定加重
    其刑。又被告於肇事後未行離去，並於警員獲報至醫院處理事故時在場坦承肇事
    ，有警製之自首調查表一紙在卷足憑，為對於未發覺之罪自首而接受裁判，應依
    刑法第六十二條前段之規定減輕其刑，應依法先加後減。爰審酌被告之過失情節
    難謂輕微、告訴人之傷勢尚非至為嚴重、被告於肇事後已賠償告訴人新台幣五萬
    二千餘元，因告訴人索求賠償金額過高致雙方迄未達成和解、被告坦承犯行，犯
    後態度尚稱良好等各項情狀，量處如主文所示之刑，並諭知易科罰金之折算標準
    ，以資懲儆。
據上論斷，依刑事訴訟法第四百五十二條、第二百九十九條第一項前段，道路交通管
理處罰條例第八十六條第一項，刑法第二百八十四條第一項前段、第六十二條前段、
第四十一條第一項前段，罰金罰鍰提高標準條例第一條前段、第二條，判決如主文。
本案經檢察官孫治遠到庭執行職務
中      華      民      國      九十二      年      八    月     五     日
                                      臺灣臺北地方法院交通法庭
                                          法  官  陳婷玉
右正本證明與原本無異。
如不服本判決，應於判決送達後十日內，向本院提出上訴狀。
                                          書記官  陳弘文
中      華      民      國      九十二      年      八    月     七    日
附錄本案所犯法條全文：
中華民國刑法第二百八十四條
 (過失傷害罪)
因過失傷害人者，處六月以下有期徒刑、拘役或五百元以下罰金，致重傷者，處一年
以下有期徒刑、拘役或五百元以下罰金。
從事業務之人，因業務上之過失傷害人者，處一年以下有期徒刑、拘役或一千元以下
罰金，致重傷者，處三年以下有期徒刑、拘役或二千元以下罰金。


司法院資訊處製作；財團法人民間司法改革基金會備份。
